【裁判字號】    98,上易,901
【裁判日期】    980707
【裁判案由】    竊盜等
【裁判全文】
臺灣高等法院刑事判決                 98年度上易字第901號
上  訴  人  臺灣板橋地方法院檢察署檢察官
上  訴  人
即  被  告  乙○○
上列上訴人因被告竊盜案件，不服臺灣板橋地方法院98年度易字
第463號，中華民國98年3月17日第一審判決（起訴案號：臺灣板
橋地方法院檢察署97年度偵字第30100號），提起上訴，本院判
決如下：
    主  文
上訴駁回。
    事  實
一、乙○○曾犯搶奪、侵占、強盜及贓物等案件，前因強盜案件
    ，經臺灣板橋地方法院於民國91年1月28日以90年訴字第
    1363號判決，判處有期徒刑2年6月確定。又因贓物、搶奪、
    強盜案件，經本院於92年3月6日以91年上訴字第3753號判決
    ，判處有期徒刑4月、8月及3年2月，應執行有期徒刑4年確
    定，於96年7月17日出監徒刑執行完畢。詎仍不知悔改，為
    下列犯行：(一)乙○○明知陳松林（通緝中）所交付之山隆加
    油站會員卡、中華民國舊式壹元硬幣1枚、中華民國舊式伍
    角硬幣1枚、韓國外幣（面額100元）2枚等物（係甲○○於
    97年10月12日，置於其所有車牌號碼CP－9350號自用小客車
    內，在臺北縣三重市重陽橋下，遭真實姓名年籍不詳之人破
    壞車窗所竊取），屬來路不明之贓物，竟基於收受贓物之犯
    意，於同年10月15日，在臺北縣蘆洲市○○路附近，加以收
    受持有之。(二)復於97年10月22日11時許，意圖為自己不法之
    所有，夥同陳松林（通緝中）共同基於竊盜之犯意，前往丙○○位於臺北縣蘆洲市○○路153巷6號4樓之住處，陳松林
    以隨手拾得之木條，伸入上址鐵門門縫，並用之撥開門鎖彈
    簧卡榫（上開鐵門未遭破壞），步行走入屋內（侵入住宅部
    分未據告訴），再共同竊取珍珠項鍊1條、黃金項鍊4條、黃
    金手鐲1對、黃金戒指3只、黃金別針1個、黃金手鍊2條、白
    金項鍊1條、GUCC I皮夾1個、卓君怡身分證1張、卓君怡健
    保卡1張、第一銀行金融卡1張、花旗銀行信用卡1張、永豐
    銀行信用卡1張等物得逞後，由乙○○騎乘車牌號碼WYL－22
    6號輕型機車搭載陳松林欲逃離之際，，於同日14時30分許
    ，為巡邏警員在臺北縣蘆洲市○○○路○段58巷20號前攔檢
    查獲，陳松林趁隙逃逸，當場於乙○○隨身皮包內起出山隆
    加油站會員卡1張、中華民國舊式壹元硬幣1枚、中華民國舊
    式伍角硬幣1枚、韓國外幣（面額100元）2枚、珍珠項鍊1條
    、黃金項鍊4條、黃金手鐲1對、黃金戒指3只、黃金別針1個
    、黃金手鍊2條、白金項鍊1條、GUCC I皮夾1個、卓君怡身
    分證1張、卓君怡健保卡1張、第一銀行金融卡1張、花旗銀
    行信用卡1張、永豐銀行信用卡1張等物，始查悉上情。
二、案經臺北縣政府警察局蘆洲分局報請臺灣板橋地方法院檢察
    署檢察官偵查起訴，被告於原審準備程序進行中，就被訴事
    實為有罪之陳述，經告知簡式審判程序之旨，並聽取當事人
    之意見後，由原審合議庭裁定進行簡式審判程序。
    理  由
一、訊據被告乙○○否認有前揭事實之犯行，辯稱我沒有偷，我
    不知是贓物云云，然查前揭事實，業據被告於原審準備程序
    及審理中供承不諱，核與證人甲○○、丙○○於警詢中證述
    之失竊情節一致，且有被害人甲○○、丙○○之贓物認領保
    管單2張、現場照片24張在卷可稽，足認被告之自白與事實
    相符。被告前揭之所辯，無非係卸責之詞，不足採信，本件
    事證明確，被告之犯行均堪認定。
二、核被告所為，係犯刑法第320條第l項之竊盜罪、同法第349
    條第1項之收受贓物罪。按刑法第321條第1項第2款毀越門扇
    之「越」字，係指越入者而言，如係走入不得謂之「越」，
    最高法院24年度總會著有決議；又按刑法第321條第1項第2
    款所謂毀越門扇，係指毀損或超越及踰越門扇而言，與撬開
    門鎖啟門入室者不同，最高法院69年度台上字第2415號判決
    意旨可資參照；再按「撬開門鎖」雖係以非正當之手段開啟
    門鎖，惟並不當然發生毀壞之結果，且其過程中雖不免有徒
    手或器物伸入大門內側之情形，惟此等舉動之目的既僅在於
    開啟該大門之門鎖，應仍屬上揭「啟門入室」之範疇，尚難
    遽謂該當於刑法第321條第1項第2款之「踰越」要件。本件
    告訴人並未指訴其住處大門有遭破壞之情，卷附現場鐵門照
    片亦未顯示該大門有毀壞之跡象，自無從遽認被告與共犯陳
    松林有損壞該大門之行為，且彼等既僅係以木條「撬開」該
    大門門鎖藉以啟門入室行竊，依前說明，亦與踰越門扇竊盜
    之情形有別，是公訴人認被告事實欄一之(二)部分部分係涉犯
    刑法第321條第1項第2款之罪，尚有未洽，惟起訴之基本事
    實同一，爰依法變更起訴法條為同法第320條第1項之竊盜罪
    。被告所犯前開2罪，犯意各別、行為互異，應予分論併罰
    ；其與陳松林2人間就上開竊盜犯行，具有犯意聯絡與行為
    分擔，為共同正犯。再被告有如事實欄所示之犯罪科刑執行
    情形，有被告全國前案紀錄表在卷可佐，其於有期徒刑執行
    完畢後5年內，故意再犯本案有期徒刑以上之各罪，均為累
    犯，應分別依刑法第47條第1項之規定加重其刑。又按除被
    告所犯為死刑、無期徒刑、最輕本刑為3年以上有期徒刑之
    罪或高等法院管轄第一審案件者外，於刑事訴訟法第273條
    第1項程序進行中，被告先就被訴事實為有罪之陳述時，審
    判長得告知被告簡式審判程序之旨，並聽取當事人、代理人
    、辯護人及輔佐人之意見後，裁定進行簡式審判程序。為該
    法第27 3條之1第1項所明定；而簡式審判程序，貴在審判程
    序之簡省、便捷，故調查證據程序宜由審判長便宜行事，以
    適當之方法行之即可。是簡式審判程序中關於調查證據之程
    序，亦予簡化，關於證據調查之次序、方法之預定、證據調
    查請求之限制、證據調查之方法、證人、鑑定人之詰問方式
    等，均不須強制適用一般審判程序之規定。又因被告對犯罪
    事實不爭執，可認定被告並無行使反對詰問權之意，因此有
    關傳聞證據之證據能力限制，亦無庸適用。刑事訴訟法乃增
    訂第27 3條之2規定：「簡式審判程序之證據調查，不受第
    一百五十九條第一項、第一百六十一條之二、第一百六十一
    條之三、第一百六十三條之一及第一百六十四條至第一百七
    十條規定之限制」。查被告所犯非死刑、無期徒刑、最輕本
    刑為3年以上有期徒刑之罪，或高等法院管轄第一審之案件
    ，被告於原審準備程序進行中，就被訴事實為有罪之陳述，
    經告以簡式審判程序之旨，並聽取檢察官、被告之意見後，
    經原審合議庭裁定改由受命法官獨任進行簡式審判程序，是
    本件之證據調查，依刑事訴訟法第273條之2規定，不受同法
    第159條第1項（被告以外之人於審判外之言詞或書面陳述，
    不得作為證據）、第161條之2、第161條之3、第163條之1及
    第164條至第170條規定之限制。據此，本件判決引用之前揭
    之供述及非供述證據，因本案原審採行簡式審判程序，復無
    其他不得做為證據之法定事由，揆諸首揭說明，自均具證據
    能力。
三、原審以被告犯行明確，適用刑法第28條、第320條第1項、第
    349條第1項、第47條第1項、第51條第5款之規定，並審酌被
    告正值壯年，不思向上，竟恣意收受贓物及竊取他人財物，
    非但使被害人無端蒙受諸多損失，亦破壞社會治安，復參酌
    被告犯後坦承犯行，尚有悔意，暨其所竊得之財物價值等一
    切情狀，認被告乙○○收受贓物，累犯，處有期徒刑肆月；
    又共同竊盜，累犯，處有期徒刑柒月。應執行有期徒刑拾月
    ，至扣案如犯罪事實欄所示之物，業據被害人甲○○及丙○○分別領回，有贓物認領保管單2份在卷可稽，爰不為沒收
    之諭知等等，認事用法及量刑均無不當，經核尚屬妥適，被
    告上訴意旨否認犯行及認原審量刑太重等為無理由，公訴人
    上訴認有加重竊盜之適用，指摘原判決不當，亦無理由，均
    應予以駁回。
據上論斷，應依刑事訴訟法第368條判決如主文。
本案經檢察官呂光華到庭執行職務。
中    華    民    國    98    年    7     月    7     日
            刑事第九庭  審判長法  官  陳貽男
                              法  官  周盈文
                              法  官  許宗和
以上正本證明與原本無異。
不得上訴。
                              書記官  林淑貞
中    華    民    國    98    年    7    月     13    日
附錄：本案論罪科刑法條全文
中華民國刑法第320條（普通竊盜罪、竊佔罪）意圖為自己或第
三人不法之所有，而竊取他人之動產者，為竊盜罪，處5年以下
有期徒刑、拘役或5百元以下罰金。意圖為自己或第三人不法之
利益，而竊佔他人之不動產者，依前項之規定處斷。
前二項之未遂犯罰之。
中華民國刑法第349條（普通贓物罪）收受贓物者，處3年以下有
期徒刑、拘役或5百元以下罰金。搬運、寄藏、故買贓物或為牙
保者，處5年以下有期徒刑、拘役或科或併科1千元以下罰金。
因贓物變得之財物，以贓物論。


司法院資訊處製作；財團法人民間司法改革基金會備份。
